最高法院民事裁定            一○○年度台上字第二一一二號
上  訴  人  虹泰企業有限公司
法定代理人  周惠鈴
訴訟代理人  巫宗翰律師
被 上訴 人  游元志
上列當事人間請求損害賠償事件，上訴人對於中華民國一○○年
八月十七日台灣高等法院第二審判決（一○○年度上字第六九號
），提起上訴，本院裁定如下：
    主  文
上訴駁回。
第三審訴訟費用由上訴人負擔。
    理  由
按上訴第三審法院，非以原判決違背法令為理由，不得為之。又
提起上訴，上訴狀內應記載上訴理由，表明原判決所違背之法令
及其具體內容，暨依訴訟資料合於該違背法令之具體事實，其依
民事訴訟法第四百六十九條之一規定提起上訴者，並應具體敘述
為從事法之續造、確保裁判之一致性或其他所涉及之法律見解具
有原則上重要性之理由。同法第四百六十七條、第四百七十條第
二項分別定有明文。而依同法第四百六十八條規定，判決不適用
法規或適用不當者，為違背法令；依同法第四百六十九條規定，
判決有該條所列各款情形之一者，為當然違背法令。是當事人提
起上訴，如以同法第四百六十九條所列各款情形為理由時，其上
訴狀或理由書應表明該判決有合於各該條款規定情形之具體內容
，及係依何訴訟資料合於該違背法令之具體事實。如依同法第四
百六十八條規定，以原判決有不適用法規或適用法規不當為理由
時，其上訴狀或理由書應表明該判決所違背之法令條項，或有關
判例、解釋字號，或成文法以外之習慣或法理等及其具體內容，
暨係依何訴訟資料合於該違背法令之具體事實，並具體敘述為從
事法之續造、確保裁判之一致性或其他所涉及之法律見解具有原
則上重要性之理由。上訴狀或理由書如未依上述方法表明，或其
所表明者與上開法條規定不合時，即難認為已合法表明上訴理由
，其上訴自非合法。本件上訴人對於原判決提起上訴，雖以該判
決違背法令為由，惟核其上訴理由狀所載內容，係就原審取捨證
據、認定事實之職權行使，所為：被上訴人於催告上訴人給付權
利金及洽談和解事宜未獲答覆後，於民國九十八年十一月二十五
日向上訴人為終止系爭授權合約之意思表示，並向智慧財產法院
聲准裁定為定暫時狀態之處分（下稱系爭假處分裁定），且經該
院以九十八年度民著訴字第一○號判決，命上訴人給付新台幣（
下同）四十六萬三千三百五十元權利金之本息；並以九十九年度
民著訴字第八一號判決，確認兩造間自九十八年十一月二十六日
起，系爭授權合約關係不存在。可見被上訴人以系爭存證信函，
檢附系爭假處分裁定，寄發予上訴人之經銷商，及對經銷商提起
違反著作權刑事告訴，並非虛構事實，且屬正當之權利行使，無
侵權行為，或散布不實言論致侵害上訴人商譽之可言。上訴人依
侵權行為法律關係，請求（及追加請求）被上訴人給付（賠償）
一百六十萬元之本息，及登報以回復其商譽，均屬不能准許等論
斷，指摘其為不當。並就原審已論斷者，泛言未論斷，或論斷矛
盾、違法，而非表明該判決所違背之法令及其具體內容，暨依訴
訟資料合於該違背法令之具體事實，並具體敘述為從事法之續造
、確保裁判之一致性或其他所涉及之法律見解具有原則上重要性
之理由，難認其已合法表明上訴理由。依首揭說明，應認其上訴
為不合法。至上訴人向本院提起上訴後，始主張：縱認兩造間之
系爭授權合約已於九十八年十一月二十五日終止，惟被上訴人寄
發予伊經銷商之系爭存證信函，並未註明「九十八年十一月二十
五日以後生產之電療機全面下架」，仍影響伊之經營及商譽云云
，核屬新攻擊防禦方法，依民事訴訟法第四百七十六條第一項規
定，本院無從予以審酌，附此指明。
據上論結，本件上訴為不合法。依民事訴訟法第四百八十一條、
第四百四十四條第一項、第九十五條、第七十八條，裁定如主文
。
中    華    民    國  一○○  年   十二   月    八    日
                      最高法院民事第六庭
                          審判長法官  陳  淑  敏  
                                法官  吳  麗  女  
                                法官  簡  清  忠  
                                法官  王  仁  貴  
                                法官  陳  玉  完  
本件正本證明與原本無異
                                      書  記  官  
中    華    民    國  一○○  年   十二   月   二十   日
                                                     m